【裁判字號】    99,台非,148
【裁判日期】    990527
【裁判案由】    公共危險
【裁判全文】
最高法院刑事判決              九十九年度台非字第一四八號
上  訴  人  最高法院檢察署檢察總長
被      告  甲○○  民國59年.
上列上訴人因被告公共危險案件，對於台灣新竹地方法院中華民
國九十九年一月二十九日第一審簡易判決（九十八年度審竹交簡
字第九九０號，聲請簡易判決處刑案號：九十八年度偵字第七七
六八號），認為違法，提起非常上訴，本院判決如下：
    主  文
原判決撤銷。
本件公訴不受理。
    理  由
非常上訴意旨以：「一、按判決不適用法則或適用法則不當者，
為違背法令，又按起訴程序違背規定者，應諭知不受理之判決，
刑事訴訟法第三百七十八條、第三百零三條第一款分別定有明文
。再按同法第二百五十三條之三第一項規定『被告於緩起訴期間
內，有左列各款之情形之一者，檢察官得依職權或依告訴人之聲
請撤銷緩起訴之處分，繼續偵查或起訴』之反面解釋，可知檢察
官欲提起公訴訴追已獲有合法緩起訴處分之被告，除被告於緩起
訴處分期間，有該條第一項所列各款情形外，尚須先撤銷該緩起
訴處分，始得以繼續偵查或起訴，否則其起訴程序即違背規定。
二、查被告甲○○於民國九十八年七月七日晚間十時許，在新竹
市○○路二一七號前，為警查獲之酒後駕車行為，經台灣新竹地
方法院檢察署檢察官，以九十八年度速偵字第一四三二號案件為
緩起訴處分，經依職權送再議，台灣高等法院檢察署於九十八年
七月三十日以九十八年度上職議字第八四五五號駁回再議確定，
又被告已於緩起訴期間履行前開緩起訴處分所附條件（於九十八
年九月十八日支付緩起訴處分金新台幣一萬元予公益團體，並於
九十八年十一月六日、同年十二月四日接受法治教育各一次），
然台灣新竹地方法院檢察署檢察官又於九十八年十月二十八日就
被告上開同一酒後駕車之犯行，以九十八年度偵字第七七六八號
聲請簡易判決處刑，台灣新竹地方法院未察另以九十八年度審竹
交簡字第九九０號案件判處罰金新台幣七萬元確定，此有上開台
灣新竹地方法院檢察署檢察官緩起訴處分書、台灣高等法院檢察
署處分書、台灣新竹地方法院檢察署檢察官聲請簡易判決處刑書
、台灣新竹地方法院刑事簡易判決書各乙份在卷可稽。而被告在
該緩起訴處分確定後，並無刑事訴訟法第二百五十三條之三所示
之事由，台灣新竹地方法院檢察署檢察官，對於該署九十八年度
偵字第七七六八號案件，在未撤銷緩起訴處分之情形下，聲請簡
易判決處刑，依前開說明，聲請簡易判決之程序顯然不合法，自
應由原審改依通常程序諭知不受理之判決，是台灣新竹地方法院
九十八年度審竹交簡字第九九０號仍以實體判決被告有罪確定，
其判決顯有不適用法則之違背法令。三、案經確定，爰依刑事訴
訟法第四百四十一條、第四百四十三條提起非常上訴，以資糾正
。」等語。
本院查，案件有「起訴之程式違背規定」之情形者，應諭知不受
理之判決，刑事訴訟法第三百零三條第一款定有明文。本件被告
甲○○於九十八年七月七日晚間十時許，在新竹市○○路二一七
號前，酒後駕車之行為，業經台灣新竹地方法院檢察署檢察官，
以九十八年度速偵字第一四三二號為緩起訴處分，期間一年，次
依職權送再議，業經台灣高等法院檢察署於九十八年七月三十日
以九十八年度上職議字第八四五五號駁回再議而告確定，此有台
灣新竹地方法院檢察署九十八年度偵字第七七六八號、台灣高等
法院檢察署九十八年度上職議字第八四五五號案卷可稽。嗣原審
法院檢察署檢察官疏於注意，於緩起訴期間內，於九十八年十月
二十八日就同一案件，重為簡易判決處刑之聲請，原審不察，竟
為簡易判決處刑，自有違誤，且不利於被告。從而，上訴人於判
決確定後，認為違法，提起非常上訴，洵屬正當。應由本院將原
判決撤銷，並予以改判，以資救濟。
據上論斷，應依刑事訴訟法第四百四十七條第一項第一款但書、
第三百零三條第一款，判決如主文。
中    華    民    國  九十九  年    五    月  二十七  日
                      最高法院刑事第五庭
                          審判長法官  陳  正  庸
                                法官  林  秀  夫
                                法官  宋      祺
                                法官  陳  祐  治
                                法官  林  瑞  斌
本件正本證明與原本無異
                                      書  記  官
中    華    民    國  九十九  年    六    月    二    日
                                                      Ｅ

司法院資訊處製作；財團法人民間司法改革基金會備份。
